---
title: "Multivariate Adaptive Regression Splines"
author: "Moh. Rosidi"
date: "7/24/2020"
output: github_document
---

```{r setup, include=FALSE}
knitr::opts_chunk$set(echo = TRUE, warning = FALSE, message = FALSE)
```

# Dataset Ames

Sebuah dataset terkait data properti yang ada di Ames IA. Dataset ini memiliki 82 variabel dan 2930 baris. Untuk informasi lebih lanjut terkait dataset ini, kunjungin tautan berikut:

* <https://ww2.amstat.org/publications/jse/v19n3/decock/DataDocumentation.txt>
* <http://ww2.amstat.org/publications/jse/v19n3/decock.pdf>

# Persiapan {.tabset}

## Library

Terdapat beberapa paket yang digunakan dalam pembuatan model prediktif menggunakan *mars*. Paket-paket yang digunakan ditampilkan sebagai berikut:

```{r import-lib}
# library pembantu
library(tidyverse)
library(rsample)
library(recipes)
library(DataExplorer)
library(skimr)
library(modeldata)

# library model
library(caret)
library(earth)

# paket penjelasan model
library(vip)
library(pdp)
```

**Paket Pembantu**

1. `tidyverse` : kumpulan paket dalam bidang data science
2. `rsample` : membantu proses *data splitting*
3. `recipes`: membantu proses data pra-pemrosesan
4. `DataExplorer` : EDA
5. `skimr` : membuat ringkasan data
6. `modeldata` : kumpulan dataset untuk membuat model *machine learning*

**Paket untuk Membangun Model**

1. `caret` : berisikan sejumlah fungsi yang dapat merampingkan proses pembuatan model regresi dan klasifikasi
2. `earth` : berisikan fungsi untuk membuat model mars

**Paket Interpretasi Model**

1. `vip` : visualisasi *variable importance*
2. `pdp` : visualisasi plot ketergantungan parsial

## Import Dataset

Import dataset dilakukan dengan menggunakan fungsi `data()`. Fungsi ini digunakan untuk mengambil data yang ada dalam sebuah paket.

```{r import-data}
data("ames")
```


# Data Splitting

Proses *data splitting* dilakukan setelah data di import ke dalam sistem. Hal ini dilakukan untuk memastikan tidak adanya kebocoran data yang mempengaruhi proses pembuatan model. Data dipisah menjadi dua buah set, yaitu: *training* dan *test*. Data *training* adalah data yang akan kita gunakan untuk membentuk model. Seluruh proses sebelum uji model akan menggunakan data *training*. Proses tersebut, antara lain: EDA, *feature engineering*, dan validasi silang. Data *test* hanya digunakan saat kita akan menguji performa model dengan data baru yang belum pernah dilihat sebelumnya.

Terdapat dua buah jenis sampling pada tahapan *data splitting*, yaitu:

1. *random sampling* : sampling acak tanpa mempertimbangkan adanya strata dalam data
2. *startified random sampling* : sampling dengan memperhatikan strata dalam sebuah variabel.

Dalam proses pembentukan model kali ini, kita akan menggunakan metode kedua dengan tujuan untuk memperoleh distribusi yang seragam dari variabel target (`Sale_Price`).

```{r data-split}
set.seed(123)

split  <- initial_split(ames, prop = 0.7, strata = "Sale_Price")
data_train  <- training(split)
data_test   <- testing(split)
```

Untuk mengecek distribusi dari kedua set data, kita dapat mevisualisasikan distribusi dari variabel target pada kedua set tersebut.

```{r target-vis}
# training set
ggplot(data_train, aes(x = Sale_Price)) + 
  geom_density() 
# test set
ggplot(data_test, aes(x = Sale_Price)) + 
  geom_density() 
```


# Analisis Data Eksploratif

Analsiis data eksploratif (EDA) ditujukan untuk mengenali data sebelum kita menentukan algoritma yang cocok digunakan untuk menganalisa data lebih lanjut. EDA merupakan sebuah proses iteratif yang secara garis besar menjawab beberapa pertanyaan umum, seperti:

1. Bagaimana distribusi data pada masing-masing variabel?
2. Apakah terdapat asosiasi atau hubungan antar variabel dalam data?

## Ringkasan Data

Terdapat dua buah fungsi yang digunakan dalam membuat ringkasan data, antara lain:

1. `glimpse()`: varian dari `str()` untuk mengecek struktur data. Fungsi ini menampilkan transpose dari tabel data dengan menambahkan informasi, seperti: jenis data dan dimensi tabel.
2. `skim()` : fungsi dari paket `skimr` untuk membuat ringkasan data yang lebih detail dibanding `glimpse()`, seperti: statistika deskriptif masing-masing kolom, dan informasi *missing value* dari masing-masing kolom.
3. `plot_missing()` : fungsi untuk memvisualisasikan persentase *missing value* pada masing-masing variabel atau kolom data


```{r glimpse}
glimpse(data_train)
```

```{r skim}
skim(data_train)
```

```{r missing-vis}
plot_missing(data_train)
```

Berdasarkan ringkasan data yang dihasilkan, diketahui dimensi data sebesar 2053 baris dan 74 kolom. Dengan rincian masing-masing kolom, yaitu: 40 kolom dengan jenis data factor dan 34 kolom dengan jenis data numeric. Informasi lain yang diketahui adalah seluruh kolom dalam data tidak memiliki *missing value*.

## Variasi

Variasi dari tiap variabel dapat divisualisasikan dengan menggunakan histogram (numerik) dan baplot (kategorikal).

```{r hist}
plot_histogram(data_train, ncol = 2L, nrow = 2L)
```

```{r bar}
plot_bar(data_train, ncol = 2L, nrow = 2L)
```

Berdasarkan hasil visualisasi diperoleh bahwa sebagian besar variabel numerik memiliki distribusi yang tidak simetris. Sedangkan pada variabel kategorikal diketahui bahwa terdapat beberapa variabel yang memiliki variasi rendah atau mendekati nol. Untuk mengetahui variabel dengan variabilitas mendekati nol atau nol, dapat menggunakan sintaks berikut:

```{r nzv}
nzvar <- nearZeroVar(data_train, saveMetrics = TRUE) %>% 
  rownames_to_column() %>% 
  filter(nzv)
nzvar
```

Berikut adalah ringkasan data pada variabel yang tidak memiliki variasi yang mendekati nol.

```{r wt-nzv}
without_nzvar <- select(data_train, !nzvar$rowname)
skim(without_nzvar)
```

Berikut adalah tabulasi observasi pada masing-masing variabel yang memiliki jumlah kategori >= 10.

```{r count-nominal}
# MS_SubClass 
count(data_train, MS_SubClass) %>% arrange(n)
# Neighborhood
count(data_train, Neighborhood) %>% arrange(n)
# Neighborhood
count(data_train, Exterior_1st) %>% arrange(n)
# Exterior_2nd
count(data_train, Exterior_2nd) %>% arrange(n)
```

## Kovarian

Kovarian dapat dicek melalui visualisasi *heatmap* koefisien korelasi (numerik) atau menggunakan *boxplot* (kontinu vs kategorikal)

```{r heatmap}
plot_correlation(data_train, type = "continuous", 
                 cor_args = list(method = "spearman"))
```

```{r boxplot}
plot_boxplot(data_train, by = "Sale_Price", ncol = 2, nrow = 1)
```

# Target and Feature Engineering

*Data preprocessing* dan *engineering* mengacu pada proses penambahan, penghapusan, atau transformasi data. Waktu yang diperlukan untuk memikirkan identifikasi kebutuhan *data engineering* dapat berlangsung cukup lama dan proprsinya akan menjadi yang terbesar dibandingkan analisa lainnya. Hal ini disebabkan karena kita perlu untuk memahami data apa yang akan kita oleh atau diinputkan ke dalam model.

Untuk menyederhanakan proses *feature engineerinh*, kita harus memikirkannya sebagai sebuah *blueprint* dibanding melakukan tiap tugasnya secara satu persatu. Hal ini membantu kita dalam dua hal:

1. Berpikir secara berurutan
2. Mengaplikasikannya secara tepat selama proses *resampling*

## Urutan Langkah-Langkah Feature Engineering

Memikirkan *feature engineering* sebagai sebuah *blueprint* memaksa kita untuk memikirkan urutan langkah-langkah *preprocessing* data. Meskipun setiap masalah mengharuskan kita untuk memikirkan efek *preprocessing* berurutan, ada beberapa saran umum yang harus kita pertimbangkan:

* Jika menggunakan log atau transformasi Box-Cox, jangan memusatkan data terlebih dahulu atau melakukan operasi apa pun yang dapat membuat data menjadi tidak positif. Atau, gunakan transformasi Yeo-Johnson sehingga kita tidak perlu khawatir tentang hal ini.
* *One-hot* atau *dummy encoding* biasanya menghasilkan data jarang (*sparse*) yang dapat digunakan oleh banyak algoritma secara efisien. Jika kita menstandarisasikan data tersebut, kita akan membuat data menjadi padat (*dense*) dan kita kehilangan efisiensi komputasi. Akibatnya, sering kali lebih disukai untuk standardisasi fitur numerik kita dan kemudian *one-hot/dummy endode*.
* Jika kila mengelompokkan kategori (*lumping*) yang jarang terjadi  secara bersamaan, lakukan sebelum *one-hot/dummy endode*.
* Meskipun kita dapat melakukan prosedur pengurangan dimensi pada fitur-fitur kategorikal, adalah umum untuk melakukannya terutama pada fitur numerik ketika melakukannya untuk tujuan rekayasa fitur.

Sementara kebutuhan proyek kita mungkin beragam, berikut ini adalah urutan langkah-langkah potensial yang disarankan untuk sebagian besar masalah:

1. Filter fitur dengan varians nol (*zero varians*) atau hampir nol (*near zero varians*).
2. Lakukan imputasi jika diperlukan.
3. Normalisasi untuk menyelesaikan *skewness* fitur numerik.
4. Standardisasi fitur numerik (*centering* dan *scaling*).
5. Lakukan reduksi dimensi (mis., PCA) pada fitur numerik.
6. *one-hot/dummy endode* pada fitur kategorikal.

## Meletakkan Seluruh Proses Secara Bersamaan

Untuk mengilustrasikan bagaimana proses ini bekerja bersama menggunakan R, mari kita lakukan penilaian ulang sederhana pada set data `ames` yang kita gunakan  dan lihat apakah beberapa *feature engineering* sederhana meningkatkan kemampuan prediksi model kita. Tapi pertama-tama, kita berkenalan dengat paket `recipe`.

Paket `recipe` ini memungkinkan kita untuk mengembangkan *bluprint feature engineering* secara berurutan. Gagasan di balik `recipe` mirip dengan `caret :: preProcess()` di mana kita ingin membuat *blueprint preprocessing* tetapi menerapkannya nanti dan dalam setiap resample.

Ada tiga langkah utama dalam membuat dan menerapkan rekayasa fitur dengan `recipe`:

1. `recipe()`: tempat kita menentukan langkah-langkah rekayasa fitur untuk membuat *blueprint*.
2. `prep()`: memperkirakan parameter *feature engineering* berdasarkan data *training*.
3. `bake()`: terapkan *blueprint* untuk data baru.

Langkah pertama adalah di mana kita menentukan *blueprint*. Dengan proses ini, Kita memberikan formula model yang ingin kita buat (variabel target, fitur, dan data yang menjadi dasarnya) dengan fungsi `recipe()` dan kemudian kita secara bertahap menambahkan langkah-langkah rekayasa fitur dengan fungsi `step_xxx()`. 

```{r preprocess}
blueprint <- recipe(Sale_Price ~., data = data_train) %>%
  # feature filtering
  step_nzv(all_nominal()) %>%
  # label encoding
  step_integer(dplyr::matches("Exterior|Neighbor|Sub|Qual|Cond|QC|Qu|Type")) %>%
  # standardization
  step_center(all_numeric(), -all_outcomes()) %>%
  step_scale(all_numeric(), -all_outcomes())
  
  
blueprint
```

Selanjutnya, *blueprint* yang telah dibuat dilakukan *training* pada data *training*. 

```{r prep}
prepare <- prep(blueprint, training = data_train)
prepare
```

Langkah terakhir adalah mengaplikasikan *blueprint* pada data *training* dan *test* menggunakan fungsi `bake()`.

```{r baked}
baked_train <- bake(prepare, new_data = data_train)
baked_test <- bake(prepare, new_data = data_test)
baked_train
```

```{r}
skim(baked_train)
```

# Multivariate Adaptive Regression Splines

Kita dapat memperluas model linear untuk menangkap hubungan non-linear. Biasanya, ini dilakukan secara eksplisit melalui parameter polinomial atau fungsi *step*. Regresi polinomial adalah suatu bentuk regresi di mana hubungan antara variabel independen x dan variabel dependen y dimodelkan sebagai polinomial derajat n. Misalnya, Persamaan 1 merupakan fungsi regresi polinomial di mana y dimodelkan sebagai fungsi x dengan derajat d. Secara umum, tidak biasa menggunakan d lebih besar dari 3 atau 4 karena semakin besar d, semakin mudah fungsi fit menjadi terlalu fleksibel dan bentuknya aneh  terutama di dekat batas kisaran nilai x.

$$
y_i = \beta_0 + \beta_1 x_i + \beta_2 x^2_i + \beta_3 x^3_i \dots + \beta_d x^d_i + \epsilon_i, \tag{1}
$$

Alternatif untuk regresi polinomial adalah regresi fungsi *step*. Sementara fungsi polinomial memaksakan hubungan global non-linier, fungsi langkah memecah rentang x menjadi *bin*, dan menyesuaikan konstanta yang berbeda untuk setiap *bin*. Ini sama dengan mengubah variabel kontinu menjadi variabel kategori terurut sedemikian sehingga fungsi regresi linier kita dikonversi ke Persamaan 2

$$
y_i = \beta_0 + \beta_1 C_1\left(x_i\right) + \beta_2 C_2\left(x_i\right) + \beta_3 C_3\left(x_i\right) \dots + \beta_d C_d\left(x_i\right) + \epsilon_i, \tag{2}
$$

di mana $C_1\left(x\right)$ mewakili nilai x mulai dari $c_1\le x < c_2$, $C_2\left(x\right)$ mewakili nilai x mulai dari $c_2\le x < c_3$, ..., $C_d \left(x\right)$ mewakili nilai x mulai dari $c_{d-1}\le x < c_d$

## Validasi Silang dan Parameter Tuning

Langkah pertama yang perlu dilakukan dalam melakukan kegiatan validasi silang adalah menentukan spesifikasi parameter validasi silang. Fungsi `trainControl()` merupakan fungsi yang dapat kita gunakan untu menetukan metode validasi silang yang dilakukan dan spesifikasi terkait metode validasi silang yang digunakan.

```{r mars-cv}
# spesifikasi metode validasi silang
cv <- trainControl(
  # possible value: "boot", "boot632", "optimism_boot", "boot_all", "cv", 
  #                 "repeatedcv", "LOOCV", "LGOCV"
  method = "cv", 
  number = 10, 
  # repeats = 5,
  savePredictions = TRUE,
  allowParallel = TRUE
)
```

Selanjutnya spesifikasikan *hyperparameter* yang akan di *tuning*.

```{r mars-hyper}
## Construct grid of hyperparameter values
hyper_grid <- expand.grid(
  # kombinasi interaksi
  degree = 1:3, 
  # jumlah term yang dipertahankan
  nprune = seq(2, 100, length.out = 10) %>% floor()
  )
```

Setelah parameter *tuning* dan validasi silang dispesifikasikan, proses training dilakukan menggunakan fungsi `train()`.

```{r mars-fit}
system.time(
model_fit_cv <- train(
  blueprint, 
  data = data_train, 
  method = "earth", 
  trControl = cv, 
  tuneGrid = hyper_grid,
  metric = "RMSE"
  )
)

model_fit_cv
```



Proses *training* berlangsung selama 180.537 detik dengan 30 buah model yang terbentuk. Model terbaik dipilih berdasarkan nilai **RMSE** terbesar. Berdasarkan kriteria tersebut model yang terpilih adalalah model yang memiliki nilai `nprune` = `r model_fit_cv$bestTune[1,1]` dan `degree` = `r model_fit_cv$bestTune[1,2]`. Nilai **RMSE** rata-rata model terbaik adalah sebagai berikut:


```{r mars-rmse}
mars_rmse <- model_fit_cv$results %>%
  arrange(RMSE) %>%
  slice(1) %>%
  select(RMSE) %>%
  pull()
mars_rmse
```

Berdasarkan hasil yang diperoleh, nilai **RMSE** rata-rata model sebesar `r mars_rmse`.

Visualisasi hubungan antar parameter  dan **RMSE** ditampilkan pada gambar berikut:

```{r mars-cv-vis, chace = TRUE}
# visualisasi
ggplot(model_fit_cv)
```


## Model Akhir

Model terbaik dari hasil proses validasi silang selanjutnya diekstrak. Hal ini berguna untuk mengurangi ukuran model yang tersimpan. Secara default fungsi `train()` akan mengembalikan model dengan performa terbaik. Namun, terdapat sejumlah komponen lain dalam objek yang terbentuk, seperti: hasil prediksi, ringkasan training, dll. yang membuat ukuran objek menjadi besar. Untuk menguranginya, kita perlu mengambil objek model final dari objek hasil validasi silang.

```{r mars-final}
model_fit <- model_fit_cv$finalModel
```

Ringkasan model ditampilkan menggunakan fungsi `summary()`.

```{r}
summary(model_fit)
```


Cara lain untuk melihat performa sebuah model regresi adalah dengan melihat visualisasi nilai residunya. Berikut adalah sintaks yang digunakan:

```{r mars-res-vis}
plot(model_fit)
```

Model yang dihasilkan selanjutnya dapat kita uji lagi menggunakan data baru. Berikut adalah perhitungan nilai **RMSE** model pada data *test*.

```{r mars-rmse-test}
pred_test <- predict(model_fit, baked_test)

## RMSE
rmse <- RMSE(pred_test, baked_test$Sale_Price, na.rm = TRUE)
rmse
```

Berdasarkan hasil evaluasi diperoleh nilai akurasi sebesar `r rmse`


## Interpretasi Fitur

Untuk mengetahui variabel yang paling berpengaruh secara global terhadap hasil prediksi model, kita dapat menggunakan plot *variable importance*.

```{r mars-vip}
vi <- vip(model_fit_cv, num_features = 10)
vi
```


Berdasarkan terdapat 4 buah variabel yang berpengaruh besar terhadap prediksi yang dihasilkan oleh model, antara lain: `r as.character(vi$data[1:4,1] %>% pull())`. Untuk melihat efek dari masing-masing variabel terhadap variabel respon, kita dapat menggunakan *partial dependence plot*.

```{r mars-pdp}
p1 <- pdp::partial(model_fit_cv, pred.var = as.character(vi$data[1,1] %>% pull())) %>% 
  autoplot() 

p2 <- pdp::partial(model_fit_cv, pred.var = as.character(vi$data[2,1] %>% pull())) %>% 
  autoplot()

p3 <- pdp::partial(model_fit_cv, pred.var = as.character(vi$data[3,1] %>% pull())) %>% 
  autoplot()
  

p4 <- pdp::partial(model_fit_cv, pred.var = as.character(vi$data[4,1] %>% pull())) %>% 
  autoplot()

grid.arrange(p1, p2, p3, p4, nrow = 2)
```


